Inventaris van het archief van de Commissie van Landbouw in het Zuidelijk Gedeelte van de Provincie, 1805-1851
Nationaal Archief, Den Haag
Commissie van Landbouw in het Zuidelijk Gedeelte van Holland
Cie. Landbouw Zuidelijk Gedeelte Holland
1805-1851
3446
9.30 meter; 81 inventarisnummers.
Normale geschreven, getypte en gedrukte documenten, geen bijzondere handschriften.
Nationaal Archief, Den Haag
Commissie van Landbouw in het Zuidelijk Gedeelte van de Provincie
Het archief bestaat grotendeels uit ingekomen en minuten van uitgaande brieven, voorzien van eigentijdse toegangen. Daarnaast bevat het onder meer de verbalen van de vergaderingen, verslagen betreffende de staat van de landbouw, staten betreffende de gewassen en lijsten van gedekte merries.
Archiefvorming
Geschiedenis van de archiefvormer
De Commissiën van Landbouw in de onderscheidene provinciën des lands werden benoemd bij besluit van de Secretaris van Staat voor de Binnenlandsche Zaken van 30 October 1805, no 1 en ontbonden bij Koninklijk besluit van 7 Januari 1851, no. 60.
Zij hadden in opdracht een nauwkeurig onderzoek te doen naar de staat van de landbouw en van de landhuishoudkunde en hiervan elk jaar een algemeen rapport uit te brengen aan de minister van Binnenlandse Zaken en aan de Gedeputeerde Staten der respectieve provinciën: tevens om de minister van Binnenlandse Zaken, de Gouverneur, de Staten en de Gedeputeerde Staten der provincie van bericht, consideratiën en advies te dienen op alle stukken betreffende de landbouw en landhuishoudkunde, die in hare handen waren gesteld.
De Commissie in het zuidelijk gedeelte van Holland hield hare zittingen te 's-Gravenhage. Zij verdeelde zich in 7 subcommissiën. Aan elke subcommissie werd een district aangewezen. Bovendien werden er nog 3 subcommissiën gevormd, waarvan er een zich voornamelijk moest bezighouden met de graanteelt, de tweede met al wat betrekking had op het vee, het gras en hooi, de derde met al wat de houtgewassen, riet en biezen aanging.
De leden brachten van hunne bevindingen verslag uit aan de Voorzitter der commissie, die hiervan door de Secretaris een algemeen rapport liet samenstellen.
De leden ontvingen voor hunne werkzaamheden geen tractement; de secretaris genoot een jaarwedde uit het fonds van de Landbouw.
Geschiedenis van het archiefbeheer
Bij het ontbindingsbesluit van 7 januari 1851 werd bepaald dat de archieven van de commissies moesten worden overgedragen aan de Commissarissen in de provincies om, voorlopig, met de provinciale archieven te worden verenigd.
Voor zover zij afkomstig waren van de Commissie in Zuid-Holland werden de archieven in het voorjaar van 1921 van de provinciale griffie te 's-Gravenhage naar het Algemeen Rijksarchief (thans Nationaal Archief) overgebracht.
De rechtstitel is (nog) onbekend
3.11
Aanwijzingen voor de gebruiker
Openbaarheidsbeperkingen
Volledig openbaar.
Materiële beperkingen
Aanvraaginstructie
Openbare archiefstukken kunnen online worden aangevraagd en gereserveerd. U kunt dit ook via de terminals in de studiezaal van het Nationaal Archief doen. Om te kunnen reserveren dient u de volgende stappen te volgen:
U maakt een profiel aan op www.gahetna.nl, en logt vervolgens in
Via de archiefinventaris (alleen de beschrijvingen met rode nummers) selecteert u het gewenste archiefstuk door op de knop 'Reserveren' te klikken
In het volgende scherm geeft u aan op welke dag u het archiefstuk wilt inzien
Indien u zich bevindt in de studiezaal en een tafelnummer heeft ontvangen kunt u dit nummer vermelden. Als u geen tafelnummer heeft kunt u tafelnummer 777 laten staan
Vervolgens bevestigt u uw reservering door deze te versturen.
Verwant materiaal
Beschikbaarheid van kopieën
Beschrijving van de series en archiefbestanddelen
- Verbalen der vergaderingen. Minuten., 1808-1849; 1-2; 2 portefeuilles
  - 1808-1834, 1; 1 portefeuille
  - 1835-1849, 2; 1 portefeuille
- Verbalen der vergaderingen. Net exemplaren., 1805-1850; 3-5; 1 deel, 1 band en 1 omslag
  - 1805-1834, 3; 1 deel
  - 1835-1845, 4; 1 band
  - 1846-1850, 5; 1 omslag
- Ingekomen brieven., 1805-1812; 6-7; 2 portefeuilles
  Deze brieven liggen in chronologische volgorde.
  - 1805-1807, 6; 1 portefeuille
  - 1808-1812, 7; 1 portefeuille
- Ingekomen brieven., 1813-1851; 8-30; 23 portefeuilles
  Deze brieven zijn volgens onderwerpen tot dossiers samengevoegd en genummerd.
  - dossiers nos. 1-30., 8
  - dossiers nos. 31-80., 9
  - dossiers nos. 81-119., 10
  - dossiers nos. 1-69., 11
  - dossiers nos. 70-129., 12
  - dossiers nos. 130-195., 13
  - dossiers nos. 196-266., 14
  - dossiers nos. 1-80., 15
  - dossiers nos. 81-160., 16
  - dossiers nos. 161-221., 17
  - dossiers nos. 222-261., 18
  - dossiers nos. 1-60., 19
  - dossiers nos. 61-140., 20
  - dossiers nos. 141-212., 21
  - dossiers nos. 213-276., 22
  - dossiers nos. 1-60., 23
  - dossiers nos. 61-134., 24
  - dossiers nos. 135-213., 25
  - dossiers nos. 214-277., 26
  - dossiers nos. 1-69., 27
  - dossiers nos. 70-158., 28
  - dossiers nos. 159-251., 29
  - dossiers nos. 1-63., 30
- Verslagen van de leden aan den voorzitter over den toestand van de gewassen., 1806-1807; 31; 1 portefeuille
- Staten betreffende de gewassen., 1807-1849; 32-34; 3 portefeuilles
  - 1807-1812, 32; 1 portefeuille
  - 1821-1839, 33; 1 portefeuille
  - 1840-1849, 34; 1 portefeuille
- Lijsten van gedekte merriën., 1843-1850; 35-42; 8 omslagen
  - 1843, 35; 1 omslag
  - 1844, 36; 1 omslag
  - 1845, 37; 1 omslag
  - 1846, 38; 1 omslag
  - 1847, 39; 1 omslag
  - 1848, 40; 1 omslag
  - 1849, 41; 1 omslag
  - 1850, 42; 1 omslag
- Registers van ingekomen brieven., 1820-1851; 42A-48; 3 delen en 3 banden
  - 1812-1819, 42A; 1 deel
  - 1820-1827, 43; 1 deel
  - 1835-1839, 44; 1 deel
  - 1840-1844, 45; 1 deel
  - 1845-1846, 46; 1 band
  - 1847-1848, 47; 1 band
  - 1849-1851, 48; 1 band
- Alphabetische indices op de ingekomen brieven., 1813-1851; 49-55; 7 delen
  - 1813-1819, 49; 1 deel
  - 1820-1827, 50; 1 deel
  - 1828-1834, 51; 1 deel
  - 1835-1839, 52; 1 deel
  - 1840-1844, 53; 1 deel
  - 1845-1848, 54; 1 deel
  - 1849-1851, 55; 1 deel
- Uitgaande brieven. Minuten., 1813-1851; 56-62; 7 portefeuilles
  - 1813-1819, 56; 1 portefeuille
  - 1820-1827, 57; 1 portefeuille
  - 1828-1834, 58; 1 portefeuille
  - 1835-1839, 59; 1 portefeuille
  - 1840-1844, 60; 1 portefeuille
  - 1845-1848, 61; 1 portefeuille
  - 1849-1851, 62; 1 portefeuille
- Registers van de uitgaande brieven., 1806-1851; 63-69; 5 delen en 2 banden
  No. 63 en 64 met alphabetischen index.
  - 1806-1812, 63; 1 deel
  - 1813-1819, 64; 1 deel
  - 1828-1834, 65; 1 deel
  - 1835-1839, 66; 1 deel
  - 1840-1844, 67; 1 deel
  - 1845-1848, 68; 1 band
  - 1849-1851, 69; 1 band
- Alphabetische indices de op uitgaande brieven., 1820-1851; 70-75; 6 delen
  - 1820-1827, 70; 1 deel
  - 1828-1834, 71; 1 deel
  - 1835-1839, 72; 1 deel
  - 1840-1844, 73; 1 deel
  - 1845-1848, 74; 1 deel
  - 1849-1851, 75; 1 deel
- Verslagen omtrent den staat van den landbouw aan den minister van Binnenlandsche Zaken. Minuten., 1808-1849; 76; 1 band
- Verslagen omtrent den staat van den landbouw aan den minister van Binnenlandsche Zaken. Net exemplaren., 1812-1850; 77; 1 portefeuille
- Catalogus van de boeken van de Commissie van den Landbouw., opgemaakt 1849 Augustus 11; 78; 1 deel